【裁判字號】    91,訴,131
【裁判日期】    920217
【裁判案由】    損害賠償
【裁判全文】
臺灣臺北地方法院民事判決  九十一年度訴字第一三一號
    原      告  星齊國際股份有限公司
    法定代理人  甲○○
    訴訟代理人  薛冰芸律師
    被      告  丁○○  身分證.
                        住台北市○○區○○路三段十二巷五弄八號六樓
    訴訟代理人  何乃隆律師
    被      告  勝炘企業有限公司
                        設台北市松山區○○○路五○三號一樓
    法定代理人  丙○○  住台北縣新店市○○路一○六巷三三七號四樓
    兼  右一人
    訴訟代理人  乙○○  身分證.
                        住台北市○○街二二○巷十七號六樓
右當事人間請求損害賠償事件，本院判決如左：
    主      文
被告魏仲荻、乙○○應連帶給付原告新台幣壹佰玖拾貳萬零玖佰柒拾柒元，及自民國
九十年八月一日起至清償日止，按年息百分之五計算之利息。
被告勝炘企業有限公司、乙○○應連帶給付原告新台幣壹佰玖拾貳萬零玖佰柒拾柒元
，及自民國九十年八月一日起至清償日止，按年息百分之五計算之利息。
前二項給付如有任一被告為給付時，其他被告於該給付範圍內免除給付責任。
訴訟費用由被告連帶負擔。
本判決於原告以新台幣陸拾肆萬壹仟元為被告供擔保後，得假執行；但被告魏仲荻、
乙○○如於假執行程序實施前，各以新台幣壹佰玖拾貳萬零玖佰柒拾柒元為原告預供
擔保，得免為假執行。
    事      實
甲、原告方面：
  一、聲明：如主文第一、二、三項所示，及為以供擔保為條件之假執行宣告。
  二、陳述：
    (一)被告丁○○自民國八十六年七月一日起，任職於原告公司，擔任銷售單機多人
      使用系統產品之「多螢幕顯示卡」業務，係為原告處理事務之人，竟與被告勝
      炘企業有限公司（以下簡稱勝炘公司）之實際負責人即被告乙○○，共同意圖
      為自己及勝炘公司不法之利益，同時並損害原告之利益，基於概括犯意之聯絡
      ，由被告丁○○自於八十八年四月二十九日起，多次違背其應盡力維護公司客
      戶之任務，聯繫原屬原告公司客戶之ＩＭＡＧＩＮＥ公司等，推薦其轉向被告
      勝炘公司採購原告公司所生產之「多螢幕顯示卡」，並自八十八年五月起至同
      年十一月間止，多次以低價出售原告公司之「多螢幕顯示卡」與被告勝炘公司
      ，復由被告勝炘公司以低於原告之單價向ＩＭＡＧＩＮＥ公司等報價，致ＩＭ
      ＡＧＩＮＥ公司等改向被告勝炘公司訂貨，致生損害於原告之利益，被告乙○
      ○因受僱於被告勝炘公司，且於執行職務之際，不法侵害原告之權利，爰依民
      法第一百八十四條第一項、第一百八十五條第一項、第一百八十八條第一項，
      請求被告魏仲荻與乙○○、被告勝炘公司與乙○○就原告公司原得以如附表右
      欄所示之價格售予ＩＭＡＧＩＮＥ公司等，如今卻僅得以如附表左欄所示之價
      格售予被告勝炘公司，其價差即其銷貨所得及利潤降低之損害新台幣（下同）
      一百九十一萬七千九百零二元，及被告丁○○因開發新客戶勝炘公司而獲得較
      高額的業績獎金，自同年五月十日起至同年九月二十日止共溢領業務獎金三千
      零七十五元，各負連帶賠償責任，且任一被告為給付時，其他被告於該給付範
      圍內免除給付責任。
    (二)被告魏仲荻所提出經銷價表，雖為原告所製作，惟該經銷價表係原告給公司業
      務員銷售原告產品時之參考價格，業務員與客戶之間交易金額愈高，業務員所
      領得之業務獎金就愈多，故前揭經銷價表並非如被告魏仲荻所稱係原告產品之
      統一報價。
    (三)依被告魏仲荻八十六年一月一日起至八十八年十二月三十一日銷售原告產品之
      銷貨日報表所載，魏仲荻於本件侵權行為期間即自八十八年五月起至同年十一
      月止，其與原告客戶之交易價格有一定之水準，惟獨賣給被告勝炘公司之交易
      價格特低，幾近於經銷價表之價格，足見被告魏仲荻所辯不實，亦徵魏仲荻與
      被告乙○○間確有本件侵權行為之故意。魏仲荻身為原告公司之業務人員，理
      應為原告謀取最大利潤並固守公司客戶，詎魏仲荻非但未盡其對原告所應負之
      忠誠義務，竟透過介紹新客戶即被告勝炘公司轉售原告之產品與原告之原有客
      戶ＩＭＡＧＩＮＥ公司等，且其一反常態之低價，更導致ＩＭＡＧＩＮＥ公司
      等因此不再向原告購買產品而轉向勝炘公司，原告銷售產品之數量雖然一致，
      惟原告可得之利潤確有實質上之減少，魏仲荻因此亦獲得超額之業務獎金，凡
      此均對原告造成損害。且原告所請求之損害，主要係原告可得利潤之減少，即
      原告賣予ＩＭＡＧＩＮＥ公司等與原告賣予被告勝炘公司產品價格之價差，魏
      仲荻縱使得計算出其因賣原告產品予勝炘公司而為原告創造之利潤，仍無解於
      原告因其侵權行為所受之損害。
  三、證據：提出臺灣臺北地方法院檢察署八十九年度偵字第六二八二號起訴書、本
      院九十年度易字第一一九二號刑事判決書、臺灣高等法院九十一年度上易字第
      三號刑事判決書、賠償表金額說明、八十六年一月一日起至八十八年十二月三
      十一日止之銷貨日報表、原告公司業務人員工作條件備忘錄、業務獎金辦法各
      一件、ＩＭＡＧＩＮＥ公司等與原告間電子郵件往來文件、ＩＭＡＧＩＮＥ公
      司等與被告勝炘公司暨勝炘公司與原告間訂單及統一發票、原告自八十八年五
      月起至同年十一月之銷售日報表各一份。
乙、被告魏仲荻方面：
  一、聲明：
    (一)原告之訴駁回。
    (二)如受不利益判決，願供擔保請求免為假執行。
  二、陳述：
    (一)被告出售予勝炘公司之價格，大多符合原告自八十八年四月二十八日起所定之
      統一報價，並為原告取得高於統一報價之利潤一十七萬七千九百七十三元之利
      潤，如被告直接出售予ＩＭＡＧＩＮＥ公司等，亦係依原告之統一報價，故原
      告認被告沒有隱瞞客戶，沒有以舊價格出售予ＩＭＡＧＩＮＥ公司等，應賠償
      原告之價差損失云云，於理不合。
    (二)原告未約束其客戶不得向他人購買原告公司之產品，也未約定原告公司之業務
      員不能介紹客戶向他人購買原告公司之產品，原告於八十八年二月宣佈開放國
      內國外市場讓業務自由開發客戶，被告即開始積極培養國內經銷商勝炘公司等
      ，因勝炘公司能提供ＩＭＡＧＩＮＥ公司等所需要的服務，故ＩＭＡＧＩＮＥ
      公司等便自行向勝炘公司購買原告公司產品，並要求勝炘公司併貨處理ＩＭＡ
      ＧＩＮＥ公司等的訂單，因為ＩＭＡＧＩＮＥ公司等當時已直接向勝炘公司購
      買原告公司產品，除非勝炘公司同意，或ＩＭＡＧＩＮＥ公司等再向原告公司
      詢價購買原告公司產品，被告不能主動向ＩＭＡＧＩＮＥ公司等報價而傷害勝
      炘公司，而勝炘公司與ＩＭＡＧＩＮＥ公司等所購買的都同樣是原告公司之產
      品，對原告公司而言，並沒有損失。至ＩＭＡＧＩＮＥ公司等因其業務需要自
      行決定向勝炘公司購買原告產品，沒有向原告公司購買是其自由選擇，被告並
      不能強迫該公司一定要向原告公司或勝炘公司購買。
    (三)被告開發客戶的業績獎金，一切均依照原告公司的業績獎金制度由原告公司會
      計處處理，並未溢領任何獎金。
    (四)原告公司經被告二年開發外銷業務成功，客戶的反應是需要新的產品驅動程式
      ，而不是價錢的問題，原告公司當時不能提供客戶所需要的驅動程式，卻自八
      十八年四月一日開始全面降價，對於客戶及市場均無幫助，訂單也沒有增加，
      且原告公司既然自八十八年四月一日起開始全面降價，就是要原告公司業務以
      新價格為買賣報價標準，怎麼可以再以舊價格與新價格有價差，而主張其受有
      損失要被告賠償。
  三、證據：提出原告法定代理人任星台八十八年四月二十八日電子郵件暨經銷價表
      、被告出售予勝炘公司之利潤計算表、刑事判決之附表各一件。
丙、被告乙○○方面：
  一、聲明：
    (一)原告之訴駁回。
    (二)如受不利益判決，願供擔保請求免為假執行。
  二、陳述：依原告與勝炘公司之交易價格，原告並無損失，且獲有利潤，而原告產
      品之售價係原告自訂，勝炘公司無法得知，若原告認勝炘公司買價太低或付款
      條件不合，自可拒絕與勝炘公司交易，焉有交易後認當初售價太低而要求賠償
      之理。又ＩＭＡＧＩＮＥ公司等願意向勝炘公司購買產品，並非勝炘公司勉強
      ＩＭＡＧＩＮＧ公司等，ＩＭＡＧＩＮＥ公司等自會選擇對自己有利之商家交
      易，故請求駁回原告之訴。
  三、證據：提出原告出售產品予勝炘公司之利潤計算表各一件。
丁、被告勝炘企業有限公司方面：
  一、聲明：駁回原告之訴及假執行之聲請。
  二、陳述：被告對此均不知情，此乃原告與被告魏仲荻間之情事，與被告無關。
戊、本院依職權調閱臺灣臺北地方法院檢察署八十九年度他字第二七一號、八十九年
    度偵字第六二八二號偵查卷宗、本院九十年度易字第一一九二號、臺灣高等法院
    九十一年度上易字第三號刑事卷宗。
    理      由
一、按訴狀送達後，原告不得將原訴變更或追加他訴，但被告同意，及擴張或減縮應
    受判決事項之聲明，不在此限，民事訴訟法第二百五十五條第一項第一、三款定
    有明文。查本件原告於九十年七月二十四日提起本件刑事附帶民事訴訟時，其起
    訴狀記載應受判決事項之聲明為：「被告魏仲荻、勝炘公司各應再分別與乙○○
    連帶給付原告一百九十二萬零九百七十七元，及自本起訴狀繕本送達翌日起至清
    償日止，按年息百分之五計算之利息。」，嗣於九十一年三月十一日具狀陳明其
    應受判決事項之聲明為：「一被告魏仲荻、乙○○應連帶給付原告一百九十二萬
    零九百七十七元，及自本起訴狀繕本送達翌日起至清償日止，按年息百分之五計
    算之利息。二被告勝炘企業有限公司、乙○○應連帶給付原告一百九十二萬零九
    百七十七元，及自本起訴狀繕本送達翌日起至清償日止，按年息百分之五計算之
    利息。三前二項給付如有任一被告為給付時，其他被告於該給付範圍內免除給付
    責任。」，顯將原訴變更，惟經被告同意，且屬應受判決事項聲明之減縮，揆諸
    前揭規定，本院認應准許之。
二、原告起訴主張被告丁○○自八十六年七月一日起，任職於原告公司，擔任銷售單
    機多人使用系統產品之「多螢幕顯示卡」業務，係為原告處理事務之人，竟與被
    告勝炘公司之實際負責人即被告乙○○，共同意圖為自己及勝炘公司不法之利益
    ，同時並損害原告之利益，基於概括犯意之聯絡，由被告丁○○自於八十八年四
    月二十九日起，多次違背其應盡力維護公司客戶之任務，聯繫原屬原告公司客戶
    之ＩＭＡＧＩＮＥ公司，推薦其轉向被告勝炘公司採購原告公司所生產之「多螢
    幕顯示卡」，並自八十八年五月起至同年十一月間止，多次以低價出售原告公司
    之「多螢幕顯示卡」與被告勝炘公司，復由被告勝炘公司以低於原告之單價向Ｉ
    ＭＡＧＩＮＥ公司等報價，致ＩＭＡＧＩＮＥ公司等改向被告勝炘公司訂貨，致
    生損害於原告之利益，被告乙○○因受僱於被告勝炘公司，且於執行職務之際，
    不法侵害原告之權利，爰依民法第一百八十四條第一項、第一百八十五條第一項
    、第一百八十八條第一項，請求被告魏仲荻與乙○○、被告勝炘公司與乙○○就
    原告公司原得以如附表右欄所示之價格售予ＩＭＡＧＩＮＥ公司等，如今卻僅得
    以如附表左欄所示之價格售予被告勝炘公司，其價差即其銷貨所得及利潤降低之
    損害一百九十一萬七千九百零二元，及被告丁○○因開發新客戶勝炘公司而獲得
    較高額的業績獎金，自同年五月十日起至同年九月二十日止共溢領業務獎金三千
    零七十五元，各負連帶賠償責任，且任一被告為給付時，其他被告於該給付範圍
    內免除給付責任等語。
三、被告魏仲荻則以其出售予勝炘公司之價格，大多符合原告自八十八年四月二十八
    日起所定之統一報價，原告並沒有損失，且ＩＭＡＧＩＮＥ公司等因其業務需要
    自行決定向勝炘公司購買原告產品，被告並不能強迫該公司向原告公司或勝炘公
    司購買，及其被告開發客戶的業績獎金，一切均依照原告公司的業績獎金制度由
    原告公司會計處處理，並未溢領任何獎金等語；被告乙○○則以依原告與勝炘公
    司之交易價格，原告並無損失，且獲有利潤，若原告認勝炘公司買價太低或付款
    條件不合，自可拒絕與勝炘公司交易，焉有交易後認當初售價太低而要求賠償之
    理，及ＩＭＡＧＩＮＥ公司等願意向勝炘公司購買產品，並非勝炘公司勉強ＩＭ
    ＡＧＩＮＧ公司等所致等語；被告勝炘公司則以此乃原告與被告魏仲荻間之情事
    ，與被告無關等語，資為抗辯。
四、原告主張被告丁○○自八十六年七月一日起，任職於原告公司，擔任銷售單機多
    人使用系統產品之「多螢幕顯示卡」業務，被告乙○○為被告勝炘公司之實際負
    責人，及被告丁○○自八十八年五月十日起至同年九月二十日止，將被告勝炘公
    司之資料介紹給ＩＭＡＧＩＮＥ公司等，使ＩＭＡＧＩＮＥ公司等透過被告勝炘
    公司採購原告之產品，被告乙○○於八十八年五月十日起至同年九月二十日止，
    由於被告魏仲荻之介紹而代ＩＭＡＧＩＮＥ公司等採購原告之產品之事實，業據
    其提出與所述相符之臺灣臺北地方法院檢察署八十九年度偵字第六二八二號起訴
    書、本院九十年度易字第一一九二號刑事判決書、臺灣高等法院九十一年度上易
    字第三號刑事判決書、八十六年一月一日起至八十八年十二月三十一日止之銷貨
    日報表各一件、ＩＭＡＧＩＮＥ公司與原告間電子郵件往來文件、ＩＭＡＧＩＮ
    Ｅ公司等與被告勝炘公司暨勝炘公司與原告間訂單、原告自八十八年五月起至同
    年十一月之銷售日報表各一份，復為被告所不爭執，並經本院依職權調取臺灣臺
    北地方法院檢察署八十九年度他字第二七一號、八十九年度偵字第六二八二號偵
    查卷宗、本院九十年度易字第一一九二號、臺灣高等法院九十一年度上易字第三
    號刑事卷宗核閱無訛，自堪信為真實。
五、本件經依民事訴訟法第二百七十一條之一、第二百七十條之一第一項第三款規定
    ，整理並協議簡化爭點及不爭執點後，兩造同意僅就九十二年一月二十日言詞辯
    論期日兩造協議簡化之爭點為主張及辯論，即(一)被告魏仲荻與乙○○有無共同侵
    權行為：1.被告魏仲荻推薦被告乙○○幫忙ＩＭＡＧＩＮＥ公司等在台採購，及
    被告魏仲荻是否按照原告頒布的統一報價去招攬客戶是否屬於違背職務行為？2.
    被告魏仲荻在原告降價後應如何報價給ＩＭＡＧＩＮＥ公司等？(二)原告是否因被
    告前開侵權行為而受有損害：1.被告未將產品降價的好處回饋予ＩＭＡＧＩＮＥ
    公司等是否侵害原告的利益？2.被告魏仲荻是否因此多得龐大的獎金？查：
    (一)被告魏仲荻為原告公司銷售單機多人使用系統產品之「多螢幕顯示卡」業務人
      員，即應盡力為原告謀取最大利潤，為被告魏仲荻所不否認，並有原告業務獎
      金辦法在卷可稽，被告魏仲荻復自承其自八十八年五月起接受ＩＭＡＧＩＮＥ
      公司之訂單，即轉由被告乙○○為實際負責人之被告勝炘公司向原告公司訂貨
      等語（見本院九十一年四月四日言詞辯論筆錄），惟
      1.被告魏仲荻並未將此事告知原告公司，或徵得原告公司同意等情，已據被告
        丁○○於另案偵查中自承：因乙○○的要求，而未告知告訴人公司。˙˙˙
        當時乙○○說會和任星台說明，在ＩＭＡＧＩＮＥ公司等向勝炘訂貨後，當
        時任星台還不知道。˙˙˙因勝炘不願我主動告訴告訴人，我想是因為勝炘
        怕告訴人知道後不再出貨給他。（見臺灣臺北地方法院檢察署八十九年度偵
        字第六二八二號偵查卷宗第三十七、五十四頁反面、五十五頁反面之訊問筆
        錄），及證人即原告公司總經理任星台於另案證稱：（問：魏有無告知公司
        產品有些問題，公司不能解決，勝炘較熟經介紹客戶並解決問題？）沒有，
        他只說客戶要求軟體資源要原程式，任何一公司原程式是資源，不可能提供
        。˙˙˙（問：丁○○稱把客戶介紹給乙○○之前曾告知你？）沒有。（問
        ：你有無聯絡乙○○？）等到明確知道丁○○出了這件事，我才和乙○○聯
        絡談雙方業務到底什麼關係。˙˙˙（問：事前有無告訴你產品有問題要找
        勝炘協助？）沒有，我們做研發，ＩＭＡＧＩＮＥ公司等要求提供原始程式
        ，沒提過產品有問題等語（見臺灣臺北地方法院檢察署八十九年度他字第二
        七一號偵查卷宗第十頁反面至十一頁之訊問筆錄、八十九年度偵字第六二八
        二號偵查卷宗第四十頁反面、五十五頁反面之訊問筆錄），被告乙○○亦供
        稱：大致是（如任星台所述），我事情發生後才與任星台聯絡等語（見臺灣
        臺北地方法院檢察卷八十九年度偵字第六二八二號偵查卷宗第四十頁反面之
        訊問筆錄），顯見被告丁○○、乙○○明知此事絕非原告公司所樂見，必對
        原告公司有所損害，始選擇私下交易並予以隱瞞一途，被告魏仲荻空言辯稱
        此為業務整合客戶的技巧未違背職務云云，不足採信。
      2.被告魏仲荻以低價出售原告公司之「多螢幕顯示卡」與被告勝炘公司，再由
        被告勝炘公司以低於原告之單價出售予ＩＭＡＧＩＮＥ公司等報價等情，則
        有原告所提出ＩＭＡＧＩＮＥ公司等與被告勝炘公司暨勝炘公司與原告間訂
        單及統一發票為證。被告魏仲荻雖辯稱其出售予被告勝炘公司之價格，符合
        原告自八十八年四月二十八日起所定之統一報價，原告並沒有損失云云，然
        為原告所否認，並主張原告公司自八十八年四月二十八日起所定之經銷價，
        僅為公司業務人員報價之參考，並非統一之價格等語，此觀被告魏仲荻所不
        否認之八十八年五月四日起至同年十一月四日銷貨日報表之紀錄，其中產品
        編號同為ACM-60 2-2-1M-29、產品名稱同為CL-5429 2 PORT 1M 其出售予被
        告勝炘公司之單價或為三千九百元，或為五千八百五十元，然其出售予GURU
        CONTR 公司之單價為九千一百七十八元、CONTRADATA公司之單價為八千八百
        八十五點二五元、INTEMO BV 公司之單價為八千八百八十二點五元，而GURU
        CONTR公司、CONTRADATA公司、INTEMO BV公司訂購數量均高於被告勝炘公司
        等情即明，被告魏仲荻謂其對被告勝炘公司之售價未低於原告公司之參考報
        價故無違背職務及侵害原告公司利益之行為，顯與事實不符。
      3.被告魏仲荻、乙○○復均辯稱ＩＭＡＧＩＮＥ公司等因其業務需要自行決定
        向勝炘公司購買原告產品云云，惟ＩＭＡＧＩＮＥ公司等確係因被告魏仲荻
        之推薦向被告勝炘公司購買原告產品，被告勝炘公司之售價低於原告公司之
        售價等情，已如前述，被告乙○○明知ＩＭＡＧＩＮＥ公司等為原告公司之
        客戶，而其以低價向被告魏仲荻購買之原告公司產品，直接轉賣給ＩＭＡＧ
        ＩＮＥ公司，並未加以作程式上的變更等情，亦為被告魏仲荻、乙○○於另
        案刑事審理中自承（見臺灣高等法院九十一年度上易字第三號刑事卷宗第七
        十八頁、第八十頁、第八十二頁），且ＩＭＡＧＩＮＥ公司向被告勝炘公司
        購買原告產品係因比直接向原告購買更便宜，亦有該公司八十八年十一月六
        日以原告為收件者之電子郵件在卷可按，足認被告魏仲荻推薦被告乙○○代
        ＩＭＡＧＩＮＥ公司在台以低於原告對該公司之售價採購原告產品，使原告
        公司減少外國客戶ＩＭＡＧＩＮＥ公司等，是被告魏仲荻、乙○○此部分之
        辯解不足採信。
      4.被告魏仲荻固辯稱在原告公司降價後，縱ＩＭＡＧＩＮＥ公司等向原告公司
        訂貨，其應將產品降價之好處回饋ＩＭＡＧＩＮＥ公司等，謂其並未違背職
        務云云，然被告魏仲荻為原告公司業務，係為原告公司處理事務，竟將原告
        公司客戶ＩＭＡＧＩＮＥ公司等私下轉給被告勝炘公司，而被告魏仲荻對原
        告公司產品之售價有決定權，將原告公司產品低價出售被告勝炘公司，再由
        被告勝炘公司以低於原告對ＩＭＡＧＩＮＥ公司等售價之價格直接轉給ＩＭ
        ＡＧＩＮＥ公司等，既如前述，ＩＭＡＧＩＮＥ公司等自八十八年五月十日
        起至同年九月二十日止並未再向原告公司訂貨，亦被告魏仲荻所不否認，對
        原告公司之損害即已造成，被告魏仲荻此部分之辯解，實不足採。
    (二)被告魏仲荻、乙○○共同背信之不法行為侵害原告之權利，既如前述，又民法
      第一百八十八條第一項之受僱人以採客觀說為適當，並不以僱傭契約之受僱人
      為限，凡事實上被他人使用為其服勞務而受其監督者，均係受僱人。被告乙○
      ○為被告勝炘公司之實際負責人，事實上係為被告勝炘公司服勞務，被告勝炘
      公司對其自均有指揮監督之責，而應負僱用人之責任，被告勝炘公司並未舉證
      證明其監督並未疏懈或縱加以相當之監督，仍不免發生損害，則原告依據侵權
      行為之法律關係及僱用人責任之規定訴請被告勝炘公司與被告乙○○連帶賠償
      損害，即屬有據，被告勝炘公司辯稱此乃原告與被告魏仲荻之間事由云云，尚
      非可取。茲就原告請求損害賠償之金額，逐項審核如下：
      1.銷貨所得及利潤降低之損害部分：原告公司主張其原得以如附表右欄所示之
        價格售予ＩＭＡＧＩＮＥ公司等，於八十八年五月起至同年十一月間，卻僅
        得以如附表左欄所示之價格售予被告勝炘公司，其價差即其銷貨所得及利潤
        降低之損害等語，並有原告八十六年一月一日起至八十八年十二月三十一日
        止之銷貨日報表、ＩＭＡＧＩＮＥ公司等與被告勝炘公司暨勝炘公司與原告
        間訂單及統一發票、原告自八十八年五月起至同年十一月之銷售日報表各一
        份為證。本院斟酌ＩＭＡＧＩＮＥ公司等於八十八年五月起至同年十一月間
        係向被告勝炘公司購買原告公司產品，並未向原告公司購買產品，故無原告
        公司實際出售ＩＭＡＧＩＮＥ等公司之價格可資參考，認原告主張以八十七
        年一月起至八十八年十一月止其出售ＩＭＡＧＩＮＥ公司等之平均價格，及
        八十八年五月起至八十八年十月止其出售被告勝炘公司之平均價格之價差計
        算其損害之金額，應屬可採，原告僅就產品名稱如附件所示之產品請求賠償
        一百九十一萬七千九百零二元（計算方式詳如附件），為有理由。至被告魏
        仲荻辯稱依原告公司自八十八年四月二十八日起所定之經銷價計算，原告並
        未受有損害云云，惟前揭經銷價僅為公司業務人員報價之參考，並非統一之
        價格，已如前述，且原告請求之平均售價係在前揭經銷價之上，及被告魏仲
        荻以相同產品出售予其他CONTRADATA等公司之下，並無不當，被告魏仲荻此
        部分之辯解不足採信。
      2.溢領業務獎金部分：被告魏仲荻招攬新客戶第一次成交時可向原告公司領取
        按交易價格百分之十計算之業務獎金，第一年內再次成交按百分之五計算業
        務獎金，滿一年後之交易按百分之二或百分之三計算業務獎金，有原告公司
        業務獎金辦法在卷可稽，復為兩造所不爭執，是被告魏仲荻以如附表左欄所
        示之較低價格，將「多螢幕顯示卡」（其產品編號、數量、單價如附表左欄
        所示）售予被告勝炘公司，使被告丁○○因開發新客戶即被告勝炘公司而獲
        得較高額的業績獎金，惟被告魏仲荻與被告勝炘公司交易的目的在於違背職
        務將原告公司客戶私下轉給被告勝炘公司，損害原告公司之利益，已如前述
        ，即與業務獎金辦法用意在固守公司客戶爭取公司最高的利潤不符，原告主
        張被告魏仲荻自八十八年五月十日起至同年九月二十日止共溢領業務獎金三
        千零七十五元（計算詳如附件），為原告公司因被告侵權行為所受損害，為
        有理由。
六、從而，原告依民法第一百八十四條第一項、第一百八十五條第一項、第一百八十
    八條第一項，請求被告魏仲荻與乙○○、被告勝炘公司與乙○○各連帶賠償原告
    一百九十二萬零九百七十七元，及自起訴狀繕本送達翌日即九十年八月一日起至
    清償日止之法定遲延利息，於其中任一被告給付時，原告之損害於該給付範圍內
    同獲滿足之清償，故其他被告於該給付範圍內同免責任，即無不合，應予准許。
七、原告、被告魏仲荻、乙○○均陳明願供擔保，聲請宣告假執行及免為假執行，核
    無不合，爰分別酌定相當擔保金額准許之。
八、據上論結：原告之訴為有理由，依民事訴訟法第七十八條、第八十五條第二項，
    第三百九十條第二項、第三百九十二條，判決如主文。
中      華      民      國    九十二    年      二      月      十七    日
                                  民事第一庭法      官  陳盈如
右為正本係照原本作成
如對本判決上訴，須於判決送達後廿日內向本院提出上訴狀
中      華      民      國    九十二    年      二      月      十七    日
                                            法院書記官  高秋芬
附表：
日  期  產  品  編  號  數  量  原告售予被告勝  原告售予ＩＭＡＧＩＮＥ
                                炘公司之單價    公司之平均單價
5/10    ACM602-4-1M     10SEＺ            00000                   00000
0/20    ACM602-2-1M      5PCS             0000                    0000
        ACM606-2-1M      5PCS             0000                    0000
        ACM607-4-1M      5PCＺ             0000                   00000
0/21    ACM602-2-1M      5PCS             0000                    0000
        ACM602-4-1M      5PCＺ             0000                   00000
        ACM607-4-1M     10PCＺ             0000                   00000
0/09    ACM602-2-1M     10PCＺ             0000                    0000
0/18    ACM607-4-1M     80PCＺ             0000                   00000
0/12    ACM607-4-1M     80PCＺ             0000                   00000
        ACM606-2-1M     35PCＺ             0000                    0000
0/20    ACM607-4-Y      80SET              180
9/20    ACM607-4-1M     80PCＺ             0000                   00000
        ACM602-2-1M     15PCS             0000                    0000
        ACM602-4-1M     12PCＺ             0000                   00000
00/06   ACM607-4-1M     10PCＺ             0000                   00000
        ACM608-4-4M      1PCS            12000
        ACM608-S-C5      1PCS             1700


司法院資訊處製作；財團法人民間司法改革基金會備份。
